【裁判字號】    99,審訴,131
【裁判日期】    990226
【裁判案由】    毒品危害防制條例
【裁判全文】
臺灣桃園地方法院刑事判決             99年度審訴字第131號
公  訴  人  臺灣桃園地方法院檢察署檢察官
被      告  甲○○
上列被告因違反毒品危害防制條例案件，經檢察官提起公訴（98
年度毒偵字第4478號），嗣於本院準備程序進行中，被告就被訴
事實為有罪之陳述，經本院告知簡式審判程序意旨，並聽取公訴
人及被告之意見後，本院合議庭裁定改由受命法官獨任依簡式審
判程序審理，並判決如下：
    主  文
    甲○○施用第一級毒品，累犯，處有期徒刑拾月，扣案之第
    一級毒品海洛因壹包含袋（驗餘毛重零點貳玖公克）沒收銷
    燬之。
    事  實
一、甲○○前於民國87年間因施用毒品案件，經本院以87年度毒
    聲字第289 號裁定送觀察、勒戒後，因認無繼續施用毒品傾
    向，於87年7 月1 日觀察、勒戒執行完畢釋放出所，並經臺
    灣桃園地方法院檢察署檢察官以87年度偵字第8655號為不起
    訴處分確定；復於前揭觀察、勒戒執行完畢釋放後5 年內，
    即於87年間再因施用第一級毒品案件，經本院以87年度毒聲
    字第1836號裁定送觀察、勒戒後，因認有繼續施用毒品傾向
    ，再經本院以87年度毒聲字第2059號裁定令入戒治處所施以
    強制戒治，復經本院以88年度毒聲字第1218號裁定停止戒治
    ，於88年3 月6 日停止戒治併付保護管束出所，嗣經本院以
    88年度毒聲字第4956號裁定撤銷停止戒治，於91年1 月25日
    強制戒治期滿執行完畢，該次施用第一級毒品犯行並經本院
    以88年度易字第153 號判決判處有期徒刑8 月確定；繼於95
    年間因施用第一、二級毒品案件，經本院以95年度訴字第22
    04號、96年度易字第17號判決分別判處有期徒刑10月、4 月
    ，應執行有期徒刑1 年1 月確定，嗣經本院以96年度聲減字
    第3709號裁定分別減為有期徒刑5 月、2 月，應執行有期徒
    刑6 月確定；於95年間又因施用第一級毒品案件，經本院以
    96年度訴字第1218號判決判處有期徒刑10月確定，嗣經本院
    以96年度聲減字第9679號裁定減為有期徒刑5 月，並與前揭
    已減刑之有期徒刑5 月、2 月合併定其應執行刑為有期徒刑
    10月確定，於97年4 月10日縮刑期滿執行完畢（於本案構成
    累犯）。詎其仍不知悔改，復基於施用第一級毒品海洛因之
    犯意，於98年8 月27日凌晨某時，在其位於桃園縣中壢市○
    ○○街80號住處內，以針筒注射之方式施用海洛因1 次。嗣
    於同（27）日晚間8 時30分許，為警在桃園縣中壢市○○○
    街60號前查獲，並扣得其所有施用剩餘之第一級毒品海洛因
    1 包含袋（鑑餘毛重0.29公克）。
二、案經桃園縣政府警察局八德分局報請臺灣桃園地方法院檢察
    署檢察官偵查起訴。
    理  由
一、本案被告甲○○所犯之罪，並非法定刑為死刑、無期徒刑或
    最輕本刑3 年以上有期徒刑之罪，亦非高等法院管轄第一審
    之案件，而被告於準備程序中就被訴事實已為有罪之陳述，
    經本院告知簡式審判程序之旨，並聽取公訴人及被告之意見
    後，本院合議庭乃依刑事訴訟法第273 條之1 第1 項規定，
    裁定由受命法官獨任進行簡式審判程序，合先敘明。
二、上揭事實業據被告甲○○於本院審理中坦承不諱，而被告為
    警查獲後所採集之尿液檢體，經送請台灣檢驗科技股份有限
    公司以酵素免疫分析法初步檢驗，再佐以氣相層析質譜儀分
    析法確認檢驗結果確呈鴉片類陽性反應，此有桃園縣政府警
    察局被採尿人尿液暨毒品真實姓名與編號對照表及台灣檢驗
    科技股份有限公司濫用藥物檢驗報告（尿液部分）各1 紙附
    卷可稽，且現場查獲之白色粉末1 包含袋（驗餘毛重0.29公
    克），經送台灣檢驗科技股份有限公司檢驗結果，確含海洛
    因成分，此有台灣檢驗科技股份有限公司濫用藥物檢驗報告
    （藥物部分）1 紙在卷可佐，足認被告上開任意性自白確與
    事實相符，應堪採信。又按毒品危害防制條例於92年7 月9
    日修正公布，自93年1 月9 日施行，而依修正後之規定，僅
    限於「初犯」及「5 年後再犯」2 種情形，始應先經觀察、
    勒戒或強制戒治程序。倘被告於5 年內已再犯，經依法追訴
    處罰，縱其第3 次（或第3 次以上）再度施用毒品之時間，
    在初犯經觀察、勒戒或強制戒治執行完畢釋放5 年以後，已
    不合於「5 年後再犯」之規定，且因已於「5 年內再犯」，
    顯見其再犯率甚高，原實施觀察、勒戒或強制戒治，已無法
    收其實效，即應依該條例第10條規定處罰；又所謂5 年戒斷
    期間之計算，係指相鄰之前後2 次施用毒品時間之間隔而言
    ，非可飛躍自初次起算其5 年期間（最高法院95年度第7 次
    、97年第5 次刑事庭會議決議、最高法院95年度台非字第65
    號判決參照）。經查，本件被告於前案觀察、勒戒執行完畢
    釋放（87年7 月1 日）後5 年內，即再因施用第一級毒品案
    件，經本院以88年度易字第153 號判決判處有期徒刑8 月確
    定，此有臺灣高等法院被告前案紀錄表1 份在卷足憑，是本
    件被告施用第一級毒品犯行雖已於前案觀察、勒戒執行完畢
    釋放後5 年後，惟因其已於5 年內再犯，依上開說明，仍應
    追訴處罰。綜上，本件事證明確，被告犯行堪以認定，應依
    法論科。
三、核被告甲○○所為，係犯毒品危害防制條例第10條第1 項之
    施用第一級毒品罪。被告於施用第一級毒品前後持有第一級
    毒品之低度行為，應為其施用之高度行為所吸收，不另論罪
    。爰審酌被告已有施用毒品前科，於本案復另行施用第一級
    毒品海洛因，顯見其意志不堅，缺乏勒戒動機，其施用毒品
    足以導致精神障礙、性格異常，甚至造成生命危險，戕害一
    己之身體健康，並衡酌被告之生活狀況及其犯後坦承犯行、
    態度良好等一切情狀，本院認蒞庭檢察官具體求處有期徒刑
    11月稍嫌過重，爰量處如主文所示之刑。至扣案之第一級毒
    品海洛因1 包含袋（驗餘毛重0.29公克），屬違禁物且為被
    告施用所剩餘，應依毒品危害防制條例第18條第1 項前段規
    定，宣告沒收銷燬之，附此敘明。
據上論斷，應依刑事訴訟法第273 條之1 第1 項、第299 條第1
項前段，毒品危害防制條例第10條第1 項、第18條第1 項前段，
刑法第11條、第47條第1 項，判決如主文。
本案經檢察官黃怡菁到庭執行職務。
中    華    民    國    99    年    2    月     26    日
                        刑事庭  法  官  鍾雅蘭
以上正本證明與原本無異。
如不服本判決，得自收受送達之翌日起10日內向本院提出上訴狀
（應附繕本），其未敘述上訴理由者，應於上訴期間屆滿後20日
內補提理由書狀於本院，上訴於臺灣高等法院。
                                書記官  黃子祝
中    華    民    國    99    年    2    月     26    日
附錄本案論罪科刑法條：
毒品危害防制條例第10條
施用第一級毒品者，處6 月以上5 年以下有期徒刑。
施用第二級毒品者，處3 年以下有期徒刑。

司法院資訊處製作；財團法人民間司法改革基金會備份。
